【裁判字號】    89,訴緝,106
【裁判日期】    890721
【裁判案由】    偽造文書等
【裁判全文】
臺灣臺北地方法院刑事判決                        八十九年度訴緝字第一六號
    公  訴  人  臺灣臺北地方法院檢察署檢察官
    被      告  甲○○
    輔  佐  人  乙○○
右列被告因偽造文書等案件，經檢察官提起公訴（八十八年度偵字第一六七五０號）
，本院判決如左：
    主  文
甲○○連續行使偽造私文書，足以生損害於他人，累犯，處有期徒拾月。
如附表所示各次消費所偽造之丙○○英文姓名「Ｙ．Ｅ．ＮＫＵＯ」署押貳拾陸枚及
「Ｙ．Ｋ．ＹＥＮ」署押壹枚均沒收。
    事  實
一、甲○○曾於民國八十四年間犯偽造文書、詐欺等案件，經台灣高雄地方法院判處
    有期徒刑八月確定，於八十五年六月二十二日執行完畢，猶不知悔改，於八十八
    年六月八日復利用任職於華信銀行信用卡中心業務專員，招攬信用卡客戶之機會
    ，約同有意申辦華信信用卡之客戶丙○○至臺北市○○○路○段一三九號二樓「
    奧惟克咖啡廳」洽談辦卡事宜，竟意圖為自己不法之所有，乘丙○○填寫信用卡
    申請表格之機會，竊取丙○○所攜帶之皮包內渣打銀行信用卡（卡號：0000
    000000000000號）、花旗銀行信用卡（卡號：000000000
    0000000號）各乙枚，得手後，基於意圖為自己不法所有及偽造文書之概
    括犯意，連續持竊得丙○○所有之渣打信用卡、花旗信用卡，於附表所列之時日
    ，向表列商號冒刷消費，甲○○在向簽約商號冒刷購物消費時，均在簽帳單上偽
    簽表示其係真正持卡人為丙○○之丙○○英文姓名「Ｙ．Ｅ．ＮＫＵＯ」（使用
    渣打信用卡時所偽簽）或「Ｙ．Ｋ．ＹＥＮ」（使用花旗信用卡時所偽簽）（應
    係誤丙○○在信用卡後所簽英文姓名「Ｋ．Ｈ．ＹＥＮ」所致），偽造丙○○名
    義之簽帳單，足以生損害於丙○○、發卡銀行、受簽商號，並於簽妥後持以行使
    ，交還各商號從業人員，偽為真正持卡人，致各商號從業人員陷於錯誤，而交付
    如附表所示之財物。嗣於八十八年六月十一日，丙○○欲持卡購物時，始查覺被
    竊。
二、案經丙○○告訴臺北市政府警察局中正第一分局報告臺灣臺北地方法院檢察署檢
    察官偵查起。
    理  由
一、訊據被告甲○○對於在右揭時、地竊取他人信用卡並持以盜刷詐取財物等犯罪事
    實均已坦承不諱，核與被害人丙○○於警訊（見偵卷第六頁）偵查中（見偵卷第
    三十四頁）及本院審理中之指述情節相符，復有證人即台灣大哥大台北西區門市
    店店員李佳怡於警訊中之證詞（見偵卷第十五頁）可證。被告持用被害人之信用
    卡盜刷消費之情形有本院函請英商渣打股份有限公司（見本院卷八十八年十月二
    十六日（八八）渣信字第一０四七號函）、花旗銀行（見本院卷八十八年十一月
    二十九日（八八）消管字第二九六一號函）提出，被告於八十八年六月間之消費
    明細表及簽帳在卷可稽，被告之自白與事實相符，事證明確，犯行堪以認定，應
    依法論科。
二、核被告所為，係犯刑法第三百二十條第一項竊盜罪、第二百十六條、第二百十條
    行使偽造私文書罪、第三百三十九條第一項詐欺取財罪。被告偽造「Ｙ．Ｅ．Ｎ
    ＫＵＯ」（使用渣打信用卡時所偽簽）、「Ｙ．Ｋ．ＹＥＮ」（使用花旗信用卡
    時所偽簽）丙○○之英文姓名之署押於簽帳單上第一、二聯之行為，為偽造私文
    書之部分行為；偽造私文書之低度行為，為高度之行使行為所吸收，均不另論罪
    。被告先後多次行使偽造私文書、詐欺取財之行為，均時間緊接，手段相若，所
    犯為構成要件相同之罪名，顯係基於概括之犯意反覆為之，均應論以連續犯，依
    刑法第五十六條之規定，以一罪論並加重其刑。被告所犯上開竊盜罪、行使偽造
    私文書罪、詐欺罪間有方法結果之牽連犯關係，應從一重行使偽造私文書罪論處
    。被告前曾於八十四年間犯偽造文書、詐欺等案件，經台灣高雄地方法院判處有
    期徒刑八月確定，於八十五年六月二十二日執行完畢，此有台灣高等法院檢察署
    刑事案件紀錄簡覆表在卷可按，於五年以內再犯本件最重本刑為有期徒刑以上之
    罪，為累犯，應依刑法四十七條之規定加重其刑，並遞加重之。被告於本院審理
    中雖辯稱其係左手殘障，曾經做過精神治療，惟按心神喪失人之行為不罰，精神
    耗弱人之行為得減輕其刑、刑法第十九條定有明文。經查，被告於行為時係任華
    信銀行信用卡中心業務專員，正與被害人洽商辦理信用卡之事宜，業經被害人丙
    ○○指述明確，復經本院於審理時訊之被告供稱：「我當時是華信銀行的業務員
    ，和告訴人接洽信用卡的業務，我有對他說明信用卡申辦方式及所需要的資料，
    辦卡還有繳費，信用卡在兩個星期會核准等詳細情況。」，被告持用所竊得之信
    用卡連續盜刷時，尚且使用於被害人同式之英文簽名，被告所為信用卡申請業務
    及持信用卡盜刷之行為，均非有相當之知識及智力所不能及，被告辯稱其曾有精
    神方面疾病，綜上本院審理時被告之認知及被告所為，應認被告於犯罪時並未達
    心神喪失及精神耗弱之情形，自無從依法減輕。爰審酌被告正值年青，竟不努力
    向學或以工作之正當方法賺取錢財，卻竊取他人之財物，並持竊得之信用卡詐取
    財物，供其個人花用，所得之金額不貲、所生危害甚鉅及被告犯罪後知所悔悟，
    坦承部分犯行等一切情狀，量處如主文所示之刑。又被告所偽造之署押，除簽帳
    單第一聯「客戶存查聯」業經被告丟棄而不存在外，其餘雖未扣案，惟應均尚存
    於表列各該消費商店內，無證據證明業已滅失，如附表所示被告各次消費簽帳單
    上所偽造之署押，均應依刑法第二百十九條之規定沒收之。
據上論斷，應依刑事訴訟法第二百九十九條第一項前段、刑法第五十六條、第二百十
六條、第二百十條、第三百二十條第一項、第三百三十九條第一項、第五十五條、第
四十七條、第二百十九條，罰金罰鍰提高標準條例第一條前段，判決如主文。
本案經檢察官王巧玲到庭執行職務
中    華    民    國      八十九    年      七      月      二十一      日
                                      臺灣臺北地方法院刑事第九庭
                                          法  官  王  綽  光
右正本證明與原本無異。
如不服本判決，應於判決送達後十日內，向本院提出上訴狀。
                                          書記官  潘  惠  梅
中    華    民    國      八十九      年        七      月    二十五    日
附錄法條：刑法第二百十條
偽造、變造私文書，足以生損害於公眾或他人者，處五年以下有期徒刑。


司法院資訊處製作；財團法人民間司法改革基金會備份。
